臺灣板橋地方法院刑事判決　　　　　　　100年度訴字第819號
公　訴　人　臺灣板橋地方法院檢察署檢察官
被　　　告　林信成
上列被告因違反毒品危害防制條例案件，經檢察官提起公訴（10
0 年度毒偵字第1523號），因被告於本院準備程序中為有罪之陳
述，本院告知被告簡式審判程序之旨，並聽取當事人之意見後，
經合議庭裁定由受命法官獨任以簡式審判程序審理，判決如下：
    主  文
林信成施用第一級毒品，累犯，處有期徒刑壹年。
    事  實
一、林信成前因施用毒品案件，經本院以九十年度毒聲字第四八
    九號裁定送觀察、勒戒後，因認無繼續施用毒品之傾向，由
    臺灣板橋地方法院檢察署檢察官於民國九十年二月十四日以
    九十年度毒偵字第五八一號為不起訴處分確定，並於同日釋
    放出所。復於上開觀察、勒戒執行完畢釋放後五年內因施用
    毒品案件，經本院分別以九十四年度簡字第一一一九號刑事
    判決判處有期徒刑三月，於九十四年五月九日判決確定、以
    九十四年度簡字第五三七六號刑事簡易判決判處有期徒刑三
    月，於九十五年二月二十四日判決確定；另因贓物案件經本
    院以九十五年度易字第九六八號刑事判決判處有期徒刑四月
    確定，嗣於九十六年一月二日易科罰金執行完畢（本件構成
    累犯）。詎林信成猶不知悔改，於前次觀察、勒戒執行完畢
    釋放後，五年內再犯前開施用毒品罪經法院判刑確定，竟又
    基於施用第一級毒品海洛因及第二級毒品甲基安非他命之犯
    意，於九十九年十二月七日晚上八時五十四分為警採尿前二
    十六小時內之某時許，在新北市○○區○○街七五巷二八弄
    二二號三樓住處以將海洛因及甲基安非他命混合燒烤吸食其
    煙霧之方式，同時施用第一級毒品海洛因及第二級毒品甲基
    安非他命一次（起訴書載為於九十九年十二月六日上午某時
    許，在上址分別施用海洛因及甲基安非他命各一次）。嗣因
    林信成為毒品查驗人口，經其同意於九十九年十二月七日晚
    上八時五十四分為警採集其尿液送驗而偵悉上情。
二、案經新北市政府警察局永和分局報告臺灣板橋地方法院檢察
    署檢察官偵查起訴。因林信成於本院準備程序中為有罪之陳
    述，經本院合議庭裁定以簡式審判程序審理。
    理  由
一、前揭事實業據被告於本院準備程序中自白不諱，經查：
（一）被告經採尿送驗結果，係呈嗎啡及甲基安非他命陽性反應
      ，此有台灣檢驗科技股份有限公司九十九年十二月十五日
      濫用藥物檢驗報告、尿液代碼對照表各一份在卷可稽（見
      偵查卷第七頁、第八頁）。
（二）又海洛因施用入人體後水解還原成嗎啡，再循嗎啡之代謝
      方式排出體外，業據行政院衛生署藥物食品檢驗局以七三
      藥檢壹字第○三○二二一號函說明綦詳，且尿液中能否驗
      出嗎啡陽性反應，與其投與量、投與途徑、採尿時間、個
      人體質及檢測方法之靈敏度有關，國外曾有文獻報導注射
      六毫克之海洛因鹽酸鹽，其代謝物嗎啡之平均可檢出時限
      約為二十六小時，亦經行政院衛生署藥物食品檢驗局於八
      十一年九月八日以（八一）藥檢壹字第八一一四八八五號
      函釋明在案。
（三）甲基安非他命經口服投與後，約百分之七十於二十四小時
      內自尿中排出，約百分之九十於九十六小時內自尿中排出
      ，由於目前國內尿液中甲基安非他命之檢驗僅為鑑定其是
      否呈陽性反應，尚未定其含量，且甲基安非他命成分之檢
      出與其投與方式、投與量、個人體質、採尿時間與檢測儀
      器之精密度等諸多因素有關，因此僅憑尿液中呈甲基安非
      他命陽性反應，並無法確實推算吸食時間距採集時間之長
      短，惟依上述資料推斷，最長可能不會超過四日即九十六
      小時，此經行政院衛生署藥物食品檢驗局於八十一年二月
      八日以（八一）藥檢壹字第○○一一五六號函釋明在案。
      前揭尿液檢驗報告載明係以GC/MS （即氣相層析質譜儀分
      析法）方法作為確認檢驗之方式，而該方法之原理係檢品
      經氣化後，通過層析管分離純化，再將純化後之成分循序
      送入質譜儀做個別鑑定。因質譜儀所測定之圖譜，在化學
      上被公認具有指紋特性，故可據以完全判定該檢品係為何
      種化合物。是以氣相層析質譜儀作藥物及其代謝產物之定
      性及定量分析，幾乎不會有偽陽性反應產生，此經台北榮
      民總醫院於八十三年四月七日以八三北總內字第三○五九
      號函釋明在案。
（四）甲基安非他命或海洛因大多分開使用，惟於下列情況會有
      混用：１、有些海洛因使用者喜好加入甲基安非他命以增
      加其舒暢感覺；２、原先使用甲基安非他命者開始嘗試使
      用海洛因時；３、有些海洛因成癮者偶而會施用安非他命
      來消除海洛因戒斷時出現之不舒服症狀；４、有些海洛因
      販毒者加入甲基安非他命以增加其重量。這兩種藥物同時
      施用不會引起排斥，甚至在欣快感方面有被加強的可能。
      此經行政院國軍退除役官兵輔導委員會臺北榮民總醫院於
      九十三年五月十一日以北總內字第○九三○○二三三七二
      號函釋在案。是被告所稱：伊將甲基安非他命和海洛因混
      合燒烤併行施用等語，尚非無據。準上，被告之尿液經以
      氣相層析質譜儀分析法檢驗，既係呈嗎啡及甲基安非他命
      陽性反應，顯見被告應有在前揭犯罪時間同時施用第一級
      毒品海洛因及第二級毒品甲基安非他命之行為甚明。
（五）被告前因施用毒品案件，經本院裁定送觀察、勒戒後，因
      認無繼續施用毒品之傾向，於九十年二月十四日釋放出所
      ，有臺灣高等法院被告前案紀錄表一份在卷可按，是被告
      於前揭觀察、勒戒執行完畢後，五年內再犯如事實欄所載
      之施用毒品罪經法院判刑確定後，又犯本件施用第一級、
      第二級毒品之犯行，事證明確，其犯行堪以認定，應予依
      法論科。
二、查海洛因、甲基安非他命分屬毒品危害防制條例第二條第二
    項第一款所規定之第一級毒品及同條項第二款所規定之第二
    級毒品，核被告所為，係犯毒品危害防制條例第十條第一項
    施用第一級毒品罪及同條第二項施用第二級毒品罪。被告持
    有毒品之低度行為，為施用毒品之高度行為所吸收，均不另
    論罪。被告同時施用第一級毒品海洛因及第二級毒品甲基安
    非他命，係以一行為同時觸犯上開二罪，為想像競合犯，依
    刑法第五十五條之規定，應從一重依施用第一級毒品罪論處
    。公訴意旨認上開二罪應分論併罰，容有誤會。又被告有如
    前述刑事科刑及執行情形，有臺灣高等法院被告前案紀錄表
    在卷足憑。其受有期徒刑執行完畢，於五年內故意再犯本件
    最重本刑為有期徒刑以上之罪，為累犯，應依刑法第四十七
    條第一項規定，加重其刑。爰審酌被告施用毒品，足以戕害
    其身心，滋生其他犯罪，惡化治安，嚴重損及公益，且被告
    前曾犯施用毒品罪，業經觀察、勒戒、刑事判決執行完畢，
    仍未戒斷其施用毒品之惡習，竟再為本件施用毒品犯行，顯
    見其不思悔改，及其犯後坦承犯行，而其施用毒品行為於本
    質上係屬自我戕害行為，反社會性之程度應屬較低等一切情
    狀，量處如主文所示之刑，以資懲儆。
據上論斷，應依刑事訴訟法第二百七十三條之一第一項、第二百
九十九條第一項前段，毒品危害防制條例第十條第一項、第二項
、第二十三條第二項、第十八條第一項前段，刑法第十一條前段
、第四十七條第一項、第五十五條，判決如主文。
本案經檢察官陳宣每到庭執行職務。
中    華    民    國   100    年    5     月    4     日
                  刑事第八庭      法  官  劉  安  榕
以上正本證明與原本無異
如不服本判決，應於判決送達後10日內敘明上訴理由，向本院提
出上訴書狀（應附繕本），上訴於臺灣高等法院；未敘述上訴理
由者，應於上訴期間屆滿後20日內向本院補提理由書（均須按他
造當事人之人數附繕本），切勿逕送上級法院。
                                  書記官  陳  盈  真
中    華    民    國   100    年    5     月    12    日
附錄本案論罪科刑法條全文：
毒品危害防制條例第10條
施用第一級毒品者，處六月以上五年以下有期徒刑。
施用第二級毒品者，處三年以下有期徒刑。